臺灣新北地方法院刑事判決
111年度易字第422號
公  訴  人  臺灣新北地方檢察署檢察官
被      告  林中祺


上列被告因毀損案件，經檢察官提起公訴（110年度偵字第41945
號、第42605號），本院判決如下：
    主  文
林中祺犯毀損他人物品罪，處拘役貳拾日，如易科罰金，以新臺
幣壹仟元折算壹日。又犯毀損他人物品罪，處拘役肆拾日，如易
科罰金，以新臺幣壹仟元折算壹日。應執行拘役伍拾日，如易科
罰金，以新臺幣壹仟元折算壹日。
    事  實
一、林中祺與陳宥翔素有嫌隙，竟基於毀損之犯意，分別為下列
    犯行：
　㈠於民國110年5月16日4時10分許，在新北市○○區○○路00號前，
    持不明利器，朝陳宥翔所有、停放於該處路邊之車牌號碼00
    0-0000號普通重型機車椅墊割劃，致該椅墊損壞，足以生損
    害於陳宥翔。
　㈡於110年6月15日0時12分許，在新北市○○區○○路00號後方防火
    巷，持不明利器，剪斷陳宥翔放置於該處之冰箱風扇電線，
    致該冰箱風扇之電線及壓縮機損壞，足以生損害於陳宥翔。
二、案經陳宥翔訴由新北市政府警察局板橋分局報告臺灣新北地
    方檢察署檢察官偵查起訴。
    理  由
一、訊據被告林中祺矢口否認有何毀損犯行，辯稱：案發時我在
    睡覺，這都不是我做的，不能因為身形、髮型相同就說是我
    ，也沒有當場抓到或驗指紋云云。經查：
　㈠告訴人陳宥翔之機車椅墊、冰箱風扇之電線及壓縮機，分別
    於上開時間、地點，遭人以上開方式毀損等節，業據證人即
    告訴人於警詢及偵查中證述明確，並有110年5月16日之監視
    器錄影翻拍照片、機車照片、免用統一發票收據、110年6月
    15日之監視器錄影翻拍照片、電線照片各1份附卷可稽，此
    部分事實，首堪認定。
　㈡被告雖否認為其所犯，惟被告與告訴人間素有嫌隙乙節，業
    據被告於本院審理時坦承不諱（見本院易字卷第47頁），並
    有本院110年度審易字第1569號、第1753號判決1份在卷足稽
    （見本院審易卷第21至22頁），可見其2人關係非佳，足徵
    被告具有本件毀損之動機。又被告一人居住於新北市○○區○○
    路00號乙節，業據其於警詢時供承不諱（見110年度偵字第4
    1945號卷第8頁），亦可見其與上開案發地點具有密切之地
    緣關係。
　㈢就事實一、㈠部分之行為人，係於上開時間，自被告住處外，
    走至上開地點為毀損犯行後，再走回被告住處乙節，有110
    年5月16日之監視器錄影翻拍照片1份在卷可稽，經檢察官於
    偵查中提示上開監視器錄影翻拍照片及監視器影像後，被告
    亦不否認該行為人走入其住處乙節（見110年度偵字第41945
    號卷第44頁），參以該行為人之頭部後方髮量茂密，惟兩側
    及正面較禿，與被告之頭部、髮量特徵相符乙節，亦有上開
    監視器錄影翻拍照片1份及本院當庭拍攝被告之照片6張在卷
    可參（見本院易字卷第49至50頁），復審酌前揭認定之動機
    及地緣關係，足認被告即為此部分犯行之行為人無訛。是被
    告上開所辯，並無足採。
　㈣就事實一、㈡部分之行為人，係於上開時間，自被告住處後門
    走出，走至上開地點為毀損犯行乙節，有110年6月15日之監
    視器錄影翻拍照片1份在卷可稽，經檢察官於偵查中提示上
    開監視器錄影翻拍照片及監視器影像後，被告亦坦承該行為
    人係自其住處走出犯案乙節（見110年度偵字第41945號卷第
    45頁），且證人即告訴人於偵查中證稱：（問：如何可以看
    出是林中祺？）從林中祺家中後門走出來，且認得出來是林
    中祺等語（見同上卷第45頁），參以該行為人之面部特徵與
    被告相符乙節，亦有比對照片1份附卷可稽（見110年度偵字
    第42605號卷第18頁），復審酌前揭認定之動機及地緣關係
    ，足認被告即為此部分犯行之行為人無訛。故被告上開所辯
    ，亦非可採。
　㈤綜上所述，本案事證已臻明確，被告犯行堪以認定，應依法
    論科。
二、論罪科刑：　　
　㈠按「毀棄、損壞前二條以外之他人之物或致令不堪用，足以
    生損害於公眾或他人者，處二年以下有期徒刑、拘役或一萬
    五千元以下罰金。」，刑法第354條定有明文。本條規定之
    毀損他人物品罪，以使所毀損之物失其全部或一部的效用為
    構成要件。所謂的「毀棄」，即毀壞、滅棄，是指以銷毀、
    滅除、拋棄等方法，使物的本體全部喪失其效用及價值者；
    所稱「損壞」，即損傷、破壞，是指損害、破壞物的外觀形
    貌而減損其一部效用或價值者；所稱「致令不堪用」，則指
    除毀棄、損壞物的本體外，以其他不損及原物形式的方法，
    使物的一部或全部喪失其效用者而言。申言之，他人之物固
    未達毀棄、損壞的程度，但如該物品的特定目的的效用已喪
    失，即屬「致令不堪用」；縱令事後可恢復該物品的特定效
    用，然因通常須花費相當的時間或金錢，對於他人的財產法
    益仍構成侵害，自仍該當「致令不堪用」要件。經查，本件
    被告所為與前述「毀棄」、「致令不堪用」之要件不合，而
    屬「損壞」之情形甚明。
　㈡是核被告所為，均係犯刑法第354條之毀損他人物品罪。
　㈢被告所犯上開2罪，犯意各別，行為互殊，應分論併罰。
　㈣爰以行為人之責任為基礎，並審酌被告僅因與告訴人之嫌隙
    而為上開犯行之犯罪動機，其以不明利器，且選擇於深夜為
    上開毀損犯行之犯罪手段，其於警詢時自稱經濟狀況小康，
    於本院審理時自稱目前無業，與友人同住等生活狀況，其先
    前並無任何論罪科刑紀錄，可見品行尚可，其自稱高職畢業
    之智識程度，其造成告訴人受有上開物品毀損之損害，其始
    終矢口否認犯行，且未與告訴人達成和解或賠償其損害之犯
    後態度等一切情狀，分別量處如主文所示之刑，並諭知如易
    科罰金之折算標準，暨綜合考量被告之人格，及其所犯上開
    各罪均係毀損罪，於刑法第51條第6款所定範圍內，審酌刑
    罰邊際效應隨刑期遞減、被告所生痛苦程度隨刑期遞增及其
    復歸社會之可能性等情，定其應執行之刑，復諭知所定之刑
    如易科罰金之折算標準，以示懲儆。
據上論斷，應依刑事訴訟法第299條第1項前段，判決如主文。
本案經檢察官林蔚宣提起公訴，檢察官秦嘉瑋到庭執行職務。
中　　華　　民　　國　　111 　年　　8 　　月　　22　　日
                  刑事第十二庭  法　官  陳志峯
以上正本證明與原本無異。
如不服本判決應於收受判決後20日內向本院提出上訴書狀，並應
敘述具體理由。其未敘述上訴理由者，應於上訴期間屆滿後20日
內向本院補提理由書（均須按他造當事人之人數附繕本）
「切勿逕送上級法院」。
                                書記官　喻誠德
中　　華　　民　　國　　111 　年　　8 　　月　　22　　日
附錄本案論罪科刑法條全文：
刑法第354條：
毀棄、損壞前二條以外之他人之物或致令不堪用，足以生損害於
公眾或他人者，處二年以下有期徒刑、拘役或一萬五千元以下罰
金。